臺灣臺北地方法院交通事件裁定　　　　 94年度交聲字第133號
　　異議人即
　　受處分人　甲○○
上列受處分人因違反道路交通管理處罰條例案件，對於臺北市交
通事件裁決所於中華民國94年1月24日所為之北市裁三字第裁22-
Z00000000號裁決，聲明異議，本院裁定如下：
    主  文
異議駁回。
    理  由
一、按汽車行駛高速公路應依速限標誌指示，高速公路交通管制
    規則第5條第1項前段定有明文。又汽車行駛於高速公路，而
    不遵管制之規定者，處汽車駕駛人新臺幣（下同）三千元以
    上六千元以下罰鍰；另汽車駕駛人，有違反道路交通管理處
    罰條例第33條情形者，除依原條款處罰鍰外，並記違規點數
    一點，道路交通管理處罰條例第33條第1項及第63條第1項第
    1款分別定有明文。是受處分人如駕駛汽車行駛於高速公路
    因不遵守管制之規定而為警舉發，於舉發通知單上所載之應
    到案日期前到案聽候裁決，經處罰機關調查後仍認定其有上
    開違規行為者，依違反道路交通管理事件統一裁罰基準及處
    理細則第44條第1項及違反道路交通管理事件統一裁罰基準
    表（以下稱基準表）之規定，應對該受處分人處以三千元之
    罰鍰，並記違規點數一點。
二、本件異議人即受處分人甲○○於民國93年12月3日11時3分許
    ，駕駛其所有之車號為2M-9569號之自用小客車，行經國道
    一號公路北上一三三公里之速限為時速100公里路段，竟以
    時速115公里之速度超速行駛，適為在該處執勤之內政部警
    政署國道公路警察局第二警察隊員警以雷射測速槍測得上開
    結果而加以攔停，並以受處分人有前揭違反道路交通管理處
    罰條例第33條第1項規定之行為掣單舉發，嗣受處分人於舉
    發通知單上所載之應到案日期（即93年12月18日）前向原處
    分機關提出申訴，並告知受處分人為實際駕駛人，案經原處
    分機關即臺北市交通事件裁決所函請舉發單位即內政部警政
    署國道公路警察局第二警察隊調查，因認受處分人確有前開
    違規行為，原處分機關乃以「在高速公路超速行駛」之違規
    事實，並依道路交通管理處罰條例第33條第1項、第63條第1
    項第1款、違反道路交通管理事件統一裁罰基準及處理細則
    第44條第1項及基準表之規定，於94年1月24日裁處受處分人
    罰鍰三千元，並記違規點數一點等事實，此有內政部警政署
    國道公路警察局舉發違反道路交通管理事件通知單通知聯（
    公警局交字第Z00000000號）、內政部警政署國道公路警察
    局第二警察隊93年12月30日公警國二交訴字第0930003176號
    函、交通違規案件陳述書、臺北市交通事件裁決所違反道路
    交通管理事件之北市裁三字第裁22-Z00000000號裁決書及臺
    北市交通事件裁決所送達證書等影本在卷可稽。
三、訊據受處分人固不否認其於前揭時間駕駛前開車輛行經高速
    公路而違警攔停等事實，惟矢口否認有何違反道路交通管理
    處罰條例規定之行為，辯稱：警方並無證據證明係其所駕駛
    之車輛有超速之行為云云。經查：測速器（雷射槍）係以雷
    射光束瞄準同時於車道行駛車輛中之單一目標車進行偵測，
    偵測時不受其他車道上行駛中之車輛干擾及當路車流量之影
    響，此有內政部警政署國道公路警察局第二警察隊前開函文
    附卷可參；又證人即舉發員警許祐賓於本院94年2月24日調
    查中亦證稱：「（問：當時如何認定本件違規的車輛是受處
    分人的車輛的？）因為受處分人當時行駛在中線，我是以雷
    射槍瞄準異議人的車輛，我的眼睛目視受處分人的車輛直到
    他到我的目測距離中我才攔停他，因為雷射槍一次只能針對
    一部車，所以我們要根據確定的目標來做測速，所以不會有
    誤判的問題。」等語，而交通警員掣單舉發違反道路交通管
    理處罰條例所列之違規事實，本質上為行政處分，且係公務
    員基於職務上之權力，依法就特定之具體事件所為具有公法
    上效果之單方行政行為，基於公務員所為公法上行為具有公
    信力之原則，該行政處分當可被推定為真正，是本件受處分
    人既未就執勤員警之舉發違誤提出相關證據以供調查，且依
    卷存證據資料亦無其他積極證據足資證明其有捏造事實違法
    取締之情事，則執勤員警本其維護交通秩序及安全之職責所
    為之上開舉發行為，自應受到合法及正確之推定；又該用以
    偵測超速之雷達測速槍之準確性，亦有證人許祐賓所提供之
    檢驗合格證書影本附卷可稽，是本件員警持以測試之雷射測
    速槍，其測試檢定結果之準確性應堪認定；徵諸受處分人亦
    不否認該測速槍之測速結果確達115公里等情，足見受處分
    人駕駛上開車輛自有行駛於高速公路而未遵管制規定之情形
    。是受處分人上開所辯，顯與事實不符，不足採信。本件事
    證明確，受處分人之上開違規行為，應堪認定。
四、綜上所述，受處分人確有駕駛上開車輛於前揭時間超速行駛
    於高速公路之行為，自屬違反道路交通管理處罰條例第33條
    第1項之規定，而受處分人於舉發通知單上所載應到案日期
    （即93年12月18日）前向原處分機關提出申訴，是原處分機
    關依道路交通管理處罰條例第33條第1項、違反道路交通管
    理事件統一裁罰基準及處理細則第44條第1項及前揭基準表
    之規定裁處受處分人罰鍰三千元，並記違規點數一點，經核
    並無違誤。本件受處分人猶執前詞，指摘原處分不當，自無
    理由，應予駁回。
據上論斷，應依道路交通案件處理辦法第19條，裁定如主文。
中　　華　　民　　國　　94　　年　　2 　　月　　25　　日
                  臺灣臺北地方法院交通法庭
                        法  官  黃雅君
上正本證明與原本無異。
如不服本裁定，應於裁定送達後5日內向本院提出抗告狀。
                        書記官  陳麗津
中　　華　　民　　國　　94　　年　　3 　　月　　1 　　日
